# 合同金额较小的工程项目一次性确认收入的合理性

提问人：hanjiangliye 时间：2022-06-15 23:15:26
请教陈版主，公司合同金额在 100 万以下的项目数量多，外部进度证明难以取得，工程预算亦难以保证准确性，因此公司收入确认政策如下：
（ 1 ）新收入准则下，公司的的工程建设履约义务属于在某一段时期内履行的履约义务。按照以下方法确认收入：
对合同金额在 100 万元以上（含 100 万元）的建造合同，按照履约进度，在合同期内确认收入。公司按照投入法，即累计实际发生成本占合同预计总成本的比例，确定履约进度。履约进度不能合理确定时，公司已经发生的成本预计能够得到补偿的，按照已经发生的成本金额确认收入，直到履约进度能够合理确定为止。
报告期内，发行人未发生履约进度不能合理确定的情况。
对合同金额小于 100 万元的建造合同在工程项目全部完工验收时一次性确认收入。
（ 2 ）旧收入准则下，公司工程建造服务按照《企业会计准则第 15 号—建造合同》确认，根据项目的完工进度按完工百分比法在资产负债表日确认收入。其中：
对合同金额在 100 万元以上（含 100 万元）的建造合同按照完工百分比法确认收入，合同完工百分比按累计实际发生的合同成本占合同预计总成本的比例确定。合同完工百分比不能合理确定时，公司已经发生的成本预计能够得到补偿的，按照已经发生的成本金额确认收入，直到合同完工百分比能够合理确定为止。
报告期内，发行人未发生合同完工百分比不能合理确定的情况。
对合同金额小于 100 万元的建造合同待工程完成并验收合格时一次性确认收入。
现在监管机构检查时认为收入确认政策不统一，我们从重要性原则角度进行了说明， 100 万以下项目数量多，但金额及毛利占比低，并提供同行业相关案例。监管人员认为准则没有明确规定可以这么处理，同行业的会计处理不一定正确，要求找企业会计准则的依据，否则就要差错更正，请教陈版主，这种问题怎么论述才合理？

回答人：chenyiwei
理论上，如果符合“在一段时间内确认收入”的条件，则不能选择在完工时一次性确认收入。但任何会计政策的运用都要遵循重要性原则。对于金额小、施工周期短，且同时有多个不同进度的类似项目在进行中的情况，严格遵循一段时间内按履约进度确认收入的做法可能不符合成本效益原则，或者不切实可行，在此情况下应允许采用简化处理，但前提是可以证明该项简化处理对财务报表整体造成的影响在重要性水平之内，可以认为是基于重要性原则作出的变通。
准则本身的文字表述应严格符合基本原则，报表附注中对会计政策的文字表述应确保符合会计准则规定，实务变通只能作为补充的文字说明。且可能并非一成不变。